【裁判字號】    94,訴,1093
【裁判日期】    950630
【裁判案由】    違反毒品危害防制條例
【裁判全文】
臺灣臺南地方法院刑事判決              94年度訴字第1093號
公  訴  人  臺灣臺南地方法院檢察署檢察官
被      告  己○○
選任辯護人  翁瑞昌律師
被      告  丙○○
公設辯護人  余訓格律師
被      告  甲○○
選任辯護人  裘佩恩律師
被      告  戊○○
選任辯護人  丁士哲律師
被      告  庚○○
指定辯護人  蔡金保律師
上列被告因違反毒品危害防制條例案件，經檢察官提起公訴（94
年度偵字第7896號），本院判決如下：
    主  文
己○○共同連續販賣第一級毒品，累犯，處無期徒刑，褫奪公權
終身；販賣毒品所得新臺幣肆拾壹萬元沒收之，如全部或一部不
能沒收時，以其財產抵償之；扣案第一級毒品海洛因參拾小包（
毛重合計拾伍點貳公克），如附表所示之物均沒收之。又共同連
續販賣第二級毒品，累犯，處有期徒刑拾貳年；販賣毒品所得新
臺幣肆拾萬伍仟元沒收之，如全部或一部不能沒收時，以其財產
抵償之；扣案第二級毒品安非他命拾肆包（淨重合計貳貳點捌公
克）沒收銷燬之，附表所示之物均沒收之。應執行無期徒刑，褫
奪公權終身；販賣毒品所得新臺幣捌拾壹萬伍仟元沒收之，如全
部或一部不能沒收時，以其財產抵償之；扣案第一級毒品海洛因
參拾小包（毛重合計拾伍點貳公克）、第二級毒品安非他命拾肆
包（淨重合計貳貳點捌公克）沒收銷燬之，如附表所示之物均沒
收之。
丙○○共同連續販賣第一級毒品，累犯，處有期徒刑肆年陸月；
販賣毒品所得新臺幣肆拾萬伍仟元沒收之，如全部或一部不能沒
收時，以其財產抵償之；扣案第一級毒品海洛因參拾小包（毛重
合計拾伍點貳公克），如附表所示之物均沒收之。又共同連續販
賣第二級毒品，累犯，處有期徒刑參年貳月；販賣毒品所得新臺
幣肆拾萬伍仟元沒收之，如全部或一部不能沒收時，以其財產抵
償之；扣案第二級毒品安非他命拾肆包（淨重合計貳貳點捌公克
）沒收銷燬之，附表所示之物均沒收之。應執行有期徒刑柒年陸
月；販賣毒品所得新臺幣捌拾壹萬元沒收之，如全部或一部不能
沒收時，以其財產抵償之；扣案第一級毒品海洛因參拾小包（毛
重合計拾伍點貳公克）、第二級毒品安非他命拾肆包（淨重合計
貳貳點捌公克）沒收銷燬之，如附表所示之物均沒收之。
甲○○共同連續販賣第一級毒品，處有期徒刑玖年貳月；販賣毒
品所得新臺幣肆拾萬伍仟元沒收之，如全部或一部不能沒收時，
以其財產抵償之；扣案第一級毒品海洛因參拾小包（毛重合計拾
伍點貳公克），如附表所示之物均沒收之。又共同連續販賣第二
級毒品，處有期徒刑柒年拾月；販賣毒品所得新臺幣肆拾萬伍仟
元沒收之，如全部或一部不能沒收時，以其財產抵償之；扣案第
二級毒品安非他命拾肆包（淨重合計貳貳點捌公克）沒收銷燬之
，附表所示之物均沒收之。應執行有期徒刑拾陸年拾月；販賣毒
品所得新臺幣捌拾壹萬元沒收之，如全部或一部不能沒收時，以
其財產抵償之；扣案第一級毒品海洛因參拾小包（毛重合計拾伍
點貳公克）、第二級毒品安非他命拾肆包（淨重合計貳貳點捌公
克）沒收銷燬之，如附表所示之物均沒收之。
戊○○共同連續販賣第一級毒品，累犯，處有期徒刑拾年；販賣
毒品所得新臺幣肆拾萬伍仟元沒收之，如全部或一部不能沒收時
，以其財產抵償之；扣案第一級毒品海洛因參拾小包（毛重合計
拾伍點貳公克），如附表所示之物均沒收之。又共同連續販賣第
二級毒品，累犯，處有期徒刑捌年貳月；販賣毒品所得新臺幣肆
拾萬伍仟元沒收之，如全部或一部不能沒收時，以其財產抵償之
；扣案第二級毒品安非他命拾肆包（淨重合計貳貳點捌公克）沒
收銷燬之，附表所示之物均沒收之。應執行有期徒刑拾捌年；販
賣毒品所得新臺幣捌拾壹萬元沒收之，如全部或一部不能沒收時
，以其財產抵償之；扣案第一級毒品海洛因參拾小包（毛重合計
拾伍點貳公克）、第二級毒品安非他命拾肆包（淨重合計貳貳點
捌公克）沒收銷燬之，如附表所示之物均沒收之。
庚○○共同連續販賣第一級毒品，累犯，處有期徒刑拾柒年；販
賣毒品所得新臺幣肆拾萬伍仟元沒收之，如全部或一部不能沒收
時，以其財產抵償之；扣案第一級毒品海洛因參拾小包（毛重合
計拾伍點貳公克），如附表所示之物均沒收之。其餘被訴販賣第
二級毒品部分無罪。
    事  實
一、(1)己○○曾因肅清煙毒條例案件，經本院以82年度訴字第12
    44號判處有期徒刑3年6月確定，於民國89年5月27日縮短刑
    期執行完畢；(2)丙○○前因肅清煙毒條例案件，經本院以81
    年度訴字第194號分別判處有期徒刑12年、3年，定應執行有
    期徒刑13年，甫於94年3月4日縮短刑期執行完畢；(3)戊○○
    因竊盜案件，經本院以88年度易字第381號判處有期徒刑1年
    ，於89年5月19日縮短刑期執行完畢；(4)庚○○則因賭博、
    麻醉藥品管理條例案件，經臺灣嘉義地方法院分別判處有期
    徒刑6月、5年6月確定，定應執行有期徒刑5年9月，於88年5
    月25日假釋出獄，嗣因撤銷假釋，執行殘刑1年8月6日，於9
    1年7月31日縮短刑期執行完畢，均猶不知悔改。
二、己○○與陳韋銘（綽號「阿志」，另經本院審理中）、蔡炳
    森（綽號「阿西」，已死亡），共同基於意圖營利之概括犯
    意，自93年底起，陸續向張永和（綽號「JOE尚」）及不詳
    姓名綽號「大頭」、「阿吉」等成年男子，購入第一級毒品
    海洛因及第二級毒品安非他命後，而在臺南縣永康市○○路
    321號13樓之1租處，將販入之第一級毒品海洛因、第二級毒
    品安非他命以夾鏈袋或吸管各自分裝成小包裝，再以每小包
    500元至1千元不等之價格，販賣第一級毒品海洛因及第二級
    毒品安非他命，期間曾以每小包1000元之價格，販賣第一級
    毒品海洛因予丙○○前後5次，並由蔡炳森紀錄販賣毒品總
    帳目，及代送毒品至約定地點交付欲購買之人。
三、己○○與蔡炳森，承繼前開販毒犯意，自94年2月起，仍以
    臺南縣永康市○○路321號13樓之1租處為總部，以每日提供
    數次毒品海洛因、安非他命免費施用，或提供部分零用金花
    用之報酬，陸續吸引丙○○（綽號「阿美」）、甲○○（綽
    號「羅妹妹」、「妹仔」）、戊○○（綽號「孝子」）、林
    延璋（綽號「順仔」另簽分偵辦）、高誌隆（綽號「明建」
    亦另簽分偵辦）等人加入販毒集團，共同販賣第一級毒品海
    洛因及第二級毒品安非他命。其中內部分工方式為：己○○
    負責購入毒品，且決定販出之對象及價額；蔡炳森紀錄販賣
    毒品總帳目，及代送毒品至約定地點交付欲購買之人；丙○○負責每日上午6時起至下午3時止，接聽號碼0000000000號
    等行動電話，與購毒者約定交易地點，並前往交付毒品，收
    取販賣毒品金額，再將販賣毒品所得之金額全數交予己○○
    ；甲○○則負責每日下午3時起至上午6時止，接聽電話號碼
    0000000000號等行動電話，與購毒者約定交易地點、價金，
    並紀錄毒品交易帳目；戊○○負責接聽電話聯絡毒品交易事
    宜，代送毒品至約定地點並負責在上開租處1樓把風，前後
    渠等至台南縣永康市○○路352巷2號界陽超商、台南縣永康
    市○○○路砲兵學校對面的寶貝熊超商前，砲校門口，將第
    一級毒品海洛因、第二級毒品安非他命出售予【康丁】、【
    阿源】、【耀良（龍）】、【昭仔】、【鴨哥】、【韓松】
    、【辛○○】、【黑仔】、【檳榔】、【武雄】、【俊興】
    等人。嗣於94年4月7日上午11時20分許，員警持本院法官核
    發之搜索票，前往該租處搜索，查獲(1)現場毒品海洛因1支
    （毛重0.4公克）並在丙○○身上扣得第一級毒品海洛因2包
    （毛重合計0.6公克）、第一級毒品海洛因16支（毛重合計
    6.8公克）、塑膠鏟子1支、塑膠吸管製鏟子1支；(2)在該租
    處大門右側房間內扣得第一級毒品海洛因2包（毛重合計0.8
    公克）、第二級毒品安非他命2包（毛重0.4公克）等物；
    (3)在該租處大門左側房間內扣得第一級毒品海洛因1支（毛
    重0.4公克）、毒品買賣交易明細表1張、塑膠吸管製鏟子8
    支、分裝毒品塑膠吸管2包等物；(4)在該租處大門對向房間
    內扣得第一級毒品海洛因5包（毛重3.1公克）、第二級毒品
    安非他命1包（毛重0.9公克）、第二級毒品大麻煙2支、分
    裝夾鏈袋3包、塑膠吸管製鏟子3 支等物，而查悉上情。
四、己○○與蔡炳森，丙○○、甲○○、戊○○仍共同承繼前開
    販毒犯意，惟因臺南縣永康市○○路321號13之1租屋處已遭
    員警於94年4月7日前往搜索查獲，集團遂搬遷至臺南縣永康
    市○○○街47巷38號，繼續使用行動電話號碼0000000000號
    為聯絡工具，繼續販賣第一級毒品海洛因、第二級毒品安非
    他命，並仍以提供毒品施用為誘因，吸引庚○○加入集團運
    作，負責接聽電話、把風及代送毒品至約定地點交付欲購買
    之人，前後渠等將第一級毒品海洛因、第二級毒品安非他命
    出售予乙○○、「韓雄」、「阿源」等多人。嗣因台南地方
    法院檢察署檢察官對行動電話號碼0000000000號執行通訊監
    察，知悉上情，而於94年4月22日上午9時50分許，在臺南縣
    永康市○○路352巷2號界揚超商前，當場查獲庚○○與乙○○、陳建利正欲交易第一級毒品海洛因。
    另由員警持本院法官核發之搜索票，於同日上午11時許，(1)
    在臺南縣永康市○○街222號馬路旁，搜索己○○駕駛之車
    牌號碼6817-FX號自用小客車，扣得第一級毒品海洛因3包（
    各毛重2公克、0.7公克、0.8公克，合計淨重2.31公克）、
    第二級毒品安非他命4包（各毛重6.1公克、1.5公克、1.6公
    克、1.2公克）、空夾鏈袋150個、摩托羅拉牌手機（含行動
    電話號碼0000000000號SIM卡）、(2)於同日上午11時15分許
    ，在臺南縣永康市○○○街47巷38號1、2樓，搜索扣得手寫
    記帳單3張、記帳簿3本(3)於同年4月22日下午2時10分許，由
    員警持檢察官核發之拘票，前往臺南縣永康市○○○街47巷
    38號拘提丙○○、戊○○，並在丙○○身上扣得第一級毒品
    海洛因5支（毛重合計2.7公克，淨重0.33公克）、第二級毒
    品安非他命7包（毛重合計11.1公克）、裝置毒品用鐵盒1個
    、手機1支（含行動電話號碼0000000000號SIM卡）等物。
五、案經台南地方法院檢察署檢察官指揮臺南市警察局偵查起訴
    。
    理  由
壹、程序部分：
一、被告己○○於本院審理中辯稱：主張警訊部分無證據能力，
    偵查中沒有具結之部分亦無證據能力云云。
二、被告戊○○於本院審理中辯稱：主張警訊部分無證據能力，
    偵查中沒有具結之部分亦無證據能力云云。
三、被告庚○○於本院審理中辯稱：警訊時遭誘導，筆錄記載與
    事實不符云云。
四、被告甲○○於本院審理中辯稱：警訊時毒癮發作，供述非出
    於任意性云云。
五、經查：
（一）按九十二年九月一日施行之刑事訴訟法，已酌採英美法系
      之傳聞法則，於第一百五十九條第一項明定被告以外之人
      ，於審判外之言詞或書面陳述，除法律有規定者外，不得
      作為證據，用以保障被告之反對詰問權。而本法所規定傳
      聞法則之例外，其中就被告以外之人於偵查中向檢察官所
      為之陳述，因檢察官代表國家偵查犯罪時，原則上當能遵
      守法定程序，且被告以外之人如有具結能力，仍應依法具
      結，以擔保其係據實陳述，故於第一百五十九條之一第二
      項明定「除顯有不可信之情況者外」，得為證據；又被告
      以外之人於檢察事務官、司法警察官或司法警察調查中所
      為之陳述，基於實體發現真實之訴訟目的，依第一百五十
      九條之二規定，如與審判中之陳述不符時，經比較結果，
      其先前之陳述，相對「具有較可信之特別情況」，且為證
      明犯罪事實存否所「必要」者，或於審判中有第一百五十
      九條之三所列死亡等原因而無法或拒絕陳述之各款情形之
      一，經證明其調查中所為陳述絕對「具有可信之特別情況
      」，且為證明犯罪事實之存否所「必要」者，亦例外地賦
      與證據能力。是所謂「顯有不可信性」、「相對特別可信
      性」與「絕對特別可信性」，係指陳述是否出於供述者之
      真意、有無違法取供情事之信用性而言，故應就偵查或調
      查筆錄製作之原因、過程及其功能等加以觀察其信用性，
      據以判斷該傳聞證據是否有顯不可信或有特別可信之情況
      而例外具有證據能力，並非對其陳述內容之證明力如何加
      以論斷，二者之層次有別，不容混淆。最高法院九十四年
      度臺上字第六二九號判決可資參照。
（二）從前開法條及判例可知，所謂「傳聞法則」，均明訂為【
      被告以外之人】，本件本院所採被告丙○○、戊○○之警
      訊筆錄均係為【自己】犯罪之供述，此與傳聞法則無涉，
      此部分被告己○○、戊○○全然排除其證據能力，恐係對
      法條之誤解，先行敘明。
（三）被告甲○○、庚○○於本院審理程序中之陳述與警詢中供
      述大相逕庭，而爭執渠等於警詢中自白之證據能力，此部
      分經本院勘驗甲○○、庚○○之警訊錄音帶，確實有與警
      訊筆錄記載不符之處（詳見勘驗筆錄），況本件係丙○○
      、戊○○認罪後復將筆錄提示給渠等二人，是該二人或恐
      受於該不正之方法而取得之前開自白，為確實保障被告等
      人權，此部分之自白，本院不採為認定被告等犯罪之證據
      ，亦予敘明。
貳、訊據被告己○○、庚○○否認販賣第一級毒品海洛因及第二
    級毒品安非他命犯行。己○○辯稱答我沒有叫他們去賣，我
    自己也沒有在賣毒品云云。被告庚○○辯稱：4月19日己○○邀我去看台南縣永康市○○○街47巷38號的房子，說要裝
    冷氣，20日、21日我去工作，22日我去搬鐵櫃，己○○不在
    ，剛好乙○○打電話來，我跟他說我是來作客的事實，這方
    面可以調監聽錄音帶出來查閱，乙○○什麼也沒有說清楚，
    就說他人在界陽超商，我就過去找他們了，警察就查獲我們
    ，但並沒有在我們查獲任何東西，不能證明我們有販賣。警
    訊筆錄記載與我所述不符，另偵訊筆錄是延續警訊筆錄之記
    載，並非我的真意云云。訊據被告戊○○、甲○○於本院審
    理時坦承共同販賣第一級毒品海洛因之犯行，惟否認有販賣
    二級毒品安非他命，辯稱：渠等所洽之購毒對象並無購買安
    非他命者云云。訊據被告丙○○則坦承伊有共同販賣第一級
    毒品海洛因及第二級毒品安非他命之全部犯行。
參、得心證之理由：
一、被告丙○○：
（一）於94年4月22日22時10分第一次警詢筆錄表示願詳述供出
      己○○販售毒品圖利集團，希望能換取自新的機會供稱：
      「94年4月初起，己○○即叫別人在台南縣永康市○○路
      「中華大道」大樓內承租13樓-1之處所作為販售毒品之聚
      點時有己○○、我、綽號「阿志」（戊○○）、「阿西」
      （蔡炳森）及一名「妹仔」（甲○○）等5人在該處同販
      售毒品圖利，當時己○○負責提供毒品，綽號「阿志」負
      責幫己○○收藏毒品，我、「阿西」、「小妹」3人負責
      接聽買毒者電話及外送毒品工作。後來因該處遭高雄市刑
      大人員查獲（4月7日），我及綽號「明建」（高誌隆）、
      「永和」（張永和）和另一不知名女子4人（賴淑端）遭
      逮捕，所以己○○便將販毒處所轉移至台南縣永康市○○○街47巷38號處繼續從事販毒工作，而該處裡面之成員則
      仍由己○○負責提供毒品，我則和「小妹」、「孝志」、
      「阿順」（林延璋）等4人負責接聽買毒者電話和運毒品
      之工作，當時我是負責早班電話工作，「小妹」則負責下
      午3點到凌晨3、4點之接聽電話工作。大家都會輪流接電
      話，一直到今天被警方查獲，「阿順」和「小妹」因未在
      場所以未被警方查獲。己○○他所提供之毒品種類有海洛
      因毒品和安非他命毒品二種。毒品海洛因我們都稱「軟仔
      」，安非他命毒品都稱「硬仔」。己○○沒給我薪水，但
      會提供我每天所要施打之毒品，我們所供購毒者連絡之電
      話現在為0000000000，原使用電話為0000000000、000000
      0000。0000000000電話是己○○所提供，已在「中華大道
      」出事後就沒使用了，0000000000是「阿西」提供，現為
      他所持使用。現在使用的0000000000電話則是我提供。我
      都是替己○○販售毒品的，所有販售毒品所得金錢都在毒
      品交易後如數交給己○○。我曾替己○○販毒品給綽號「
      康丁」男子，電話0000000000，綽號「富明」男子，電話
      00-0000000，綽號「耀龍」男子，他的電話0000000000，
      但現在電話改了，我不知他現在電話，綽號「阿源」男子
      ，電話0000000000，還有很多我記不起來了，他們都是己○○的朋友。我自94年4月起才替己○○販售毒品，每天
      約可交易毒品金額約新台幣1萬多元，交易毒品種類有海
      洛因和安非他命毒品，每次都是1小包1小包在交易。我曾
      在永康市○○○路砲兵學校對面一家「寶貝熊」超商前交
      易毒品，另有在永康市○○路352巷2號「界陽」超商前。
      我前後共替己○○送毒品給購毒者約5、60次。就我所知
      他都是向高雄一個叫「阿吉」男子所購，他從未帶我和他
      一起外出購買毒品。己○○他確是用毒品來控制我替他販
      售毒品沒錯，因我沒有其他地方可取得毒品，所以接受他
      用毒品來控制我。姜孝志、林延璋、「小妹」3人他們替
      己○○販售毒品數量和金錢實際我不知道，但在該處內，
      只是接到購毒者之電話的人就負責向己○○轉知後由己○○交付毒品給其外送毒品。
（二）偵查中之供述及證述：
      1.詰證稱：「（你為什麼要加入己○○的販毒集團的？）
        因為己○○是我哥哥的朋友，我哥哥介紹我們認識的。
        （你賣毒品，毒品你向己○○拿的價錢如何？你賣的價
        錢如何？）我向己○○拿的毒品賣的錢全部都歸己○○
        ，我沒有從中獲利。（那你為何要幫他賣？）因為我有
        吸毒，我每天都施用毒品，由他供我毒品。（己○○都
        如何交毒品給你？）有些是人家要向我買時再向己○○
        拿，有些是他先放在我們這裡，我們賣完，再把錢交給
        他。（你前後幫他賣了幾次？）前後約有10次左右。（
        戊○○也是都跟你一樣販賣毒品？）他也是跟我一樣，
        但他兼把風，他賣的錢也是一樣都要交給己○○。」等
        語（見94年4月23日訊問筆錄）
      2.供稱：「我自94年4月份起開始販售毒品。毒品內容有
        安非他命及海洛因。（你幫他販賣的主要工作內容？）
        幫他接通電話，送所販售的毒品給買主，並代為收取販
        售毒品的代價，然後將所收取的金錢交給己○○。毒品
        的價格是己○○決定的。（你在幫他販賣過程中，有無
        自行賺取交易差價？）沒有。（那你幫他販賣，你能夠
        得到什麼好處？）己○○會免費提供我所要施用的毒品
        海洛因給我。自94年4月份起，至被查獲為止，我總共
        幫己○○交付他所販售的毒品給買主，大概有四、五十
        次。（你記憶中，曾經與購買毒品的買主，相約交易的
        地點有哪些？）永康市○○路352巷2號界陽超商前，永
        康市○○○路砲兵學校對面的寶貝熊超商前，砲校門口
        。」「（你也知道所販售交付的物品是安非他命或海洛
        因？）是的。」等語（94年4月23日偵訊筆錄）
      3.供稱：「（何時參加販毒集團？）94年3、4月份，我與
        妹仔是負責聽電話，妹仔就是甲○○，0000000000這隻
        號碼接聽，另外還有一隻電話就是中華路被警察搜索後
        就沒有使用，那隻電話我沒有幫忙接聽過，我知道那隻
        電話是因為我在今年2月時向己○○買海洛因，約5次，
        金額每次約1000元，1包約1、2次份量，他就叫我幫他
        接電話、送毒品，收到的錢交給他，海洛因都是他拿給
        我們，是己○○叫羅妹妹在分裝，如何分裝我不清楚，
        己○○規定我從早上6點到下午3點接聽電話，這段時間
        我人必須要在復華八街裹面，下午3點到凌晨是甲○○
        負責接電話，但我們在忙時就別人接電話，固定把風的
        人是戊○○，還有一位【順仔】在負責把風，高誌隆應
        該是沒有負責把風，庚○○是被抓來幾天才剛來，我不
        清楚他來做什麼，高誌隆因為向己○○要毒品，所以有
        時候己○○會叫他送毒品給別人，己○○交給我多少毒
        品我就記在單子上，收多少錢再轉交給他【公共支出】
        是指拿來買便當。（【提示編號5帳冊】是指？）1000
        ×3表示己○○放一千數量海洛因在我這邊，「糖半錢
        」是指安非他命半錢在我這邊，【零售500阿華】是指
        有賣出去500元，【總計】是指我要交給己○○多少錢
        ，除公共支出外其他都要交給己○○，我是得到毒品吸
        食，毒癮發作就可以向他要，但有限制一天只能吸食三
        、四次，我要幫他工作才能得到毒品吸食，因為我如果
        自己向他買要自己付錢，我們寫的帳單都要交給己○○
        看，編號l、2是甲○○寫，編號3、4是阿西寫給己○○
        ，編號6是阿西寫給阿志，我不知道阿志名字，我只跟
        己○○接觸，編號7不知道是誰寫，編號8是我寫的，但
        是在寫賣玉事情，不是寫賣毒品，其他人幫己○○工作
        有無得到錢我不清楚。（己○○毒品來源？）張永和，
        之後也向綽號【阿吉】的人買。」等語（94年6月28日
        訊問筆錄）
      4.供述：「（是否可提供張永和等人資料，以便我們追查
        上游？）張永和目前住台南縣永康市○○路八三二號三
        樓之一，公寓名稱叫【東方小雅】，是以陳雅鳳或甲○○名義承租我不清楚，似乎租二間，他還有販賣毒品，
        他的小弟叫【文山】電話0000000000，【阿志】是己○○之前合夥人，他住永康市○○街一八六號、店名【亂
        髮砌】，他現在也還在販毒，阿志電話0000000000、00
        00000000，己○○被抓後甲○○就是幫阿志販毒，阿志
        毒品也是向張永和買的，我是透過朋友知道這些事情。
        （妳與甲○○都是幫己○○接聽0000000000電話號碼？
        ）是的，我們二人都是接聽這隻號碼，沒有其他人叫妹
        仔。」等語（94年7月6日訊問筆錄）
（三）本院審理時之證述：「（於何時、何地認識己○○？）94
      年2月認識的。（因何認識？）因朋友介紹向他買海洛因
      認識的。（前後共向被告己○○買了幾次海洛因？）五次
      ，時間於九十四年二、三月。（每次購買之價額？）一仟
      元左右。（購買地點？）第一次是在台南縣永康市○○路
      ，但詳細地點我不知道，在中華大道附近。（是否有幫被
      告己○○販賣毒品？）我有受僱於被告己○○。（何時受
      僱於被告己○○？）約九十四年三月底。（販賣海洛因之
      方式？）我是負責聽電話，有時幫被告己○○將毒品送出
      去，之前本來是用另外一支電話，但後來於4月7日有出事
      後，就改用我的電話0000000000。（0000000000這支電話
      是否只有妳負責接聽？）我與被告甲○○均有負責接聽，
      若我們二人均不在，則被告戊○○、被告庚○○、被告己○○等人均會去接聽，主要是連絡毒品交易。（被告己○○有無販賣安非他命？）有，「糖」是指安非他命，但大
      部分安非他命均是阿志或被告己○○在負責，或經由我的
      口去幫他們接洽。我並不是要推託販賣二級毒品部分，我
      只是負責接聽電話，但實際交付毒品的人不是我，所以我
      才認為我沒有共同販賣安非他命。（受僱被告己○○販賣
      海洛因、安非他命時間為何？）去年三月底，三月三日我
      出事後，我就很少回家，大部分都住在被告己○○那裡，
      且我沒有錢施用毒品，我也有欠被告己○○一筆款項，所
      以被告己○○就跟我說叫我幫他聽電話，不用還錢，若我
      毒癮發作時，他可以免費給我毒品施用，一天只有四次的
      量，我一、二級毒品均有施用，均是被告己○○提供給我
      的。（幫被告己○○販賣之人，除妳之外，尚有何人？）
      被告甲○○、被告戊○○，被告庚○○是到台南縣永康市
      ○○○街47巷38號時才過去的。（他們加入時間為何？）
      我去那邊時，被告甲○○、被告戊○○就在那裡了。（被
      告甲○○負責何事?）接聽電話，有時送毒品，4月7日之
      前連絡毒品交易的電話是被告己○○提供的，4月7日之後
      被告己○○才叫他們打我的電話來連絡毒品交易之事，當
      時我負責早上六點到下午三點，被告甲○○是下午三點至
      隔天的早上六點。（除了接聽電話外，有無幫忙記帳？）
      帳有部分均有阿志及蔡炳森在記，我只有幫他們記過一次
      帳而己，被告甲○○應該有幫他們記過一次帳。（被告甲○○綽號？）羅妹妹或「妹仔」。（幫被告己○○販毒至
      何時？）被查獲時即4月22日。（被告戊○○負責何事？
      ）接聽電話、送毒品、把風。（被告戊○○是否為被告己○○合夥人？）不是，他是受僱於被告己○○，他可以免
      費施用毒品，就我所知他沒有其他的薪資。（妳有無曾親
      眼見過被告戊○○接電話或送毒品？）有，有人打電話過
      來是他接的，他向蔡炳森拿毒品，再接著去送毒品，回來
      後將錢交給蔡炳森或被告己○○。（被告庚○○負責何事
      ？）他大約是在查獲前一、二個星期加入的，他負責的業
      務與被告戊○○相同。（有無親眼見過被告庚○○接電話
      或送毒品？）出事那天就是被告庚○○自己接的電話，我
      也有看過被告庚○○接電話後，去送毒品，回來後再將錢
      交給蔡炳森或被告己○○。（被告庚○○是否為被告己○○之合夥人？）不是，他受僱於被告己○○，代價應該是
      被告己○○可免費提供毒品供他施用。（妳幫被告己○○
      販賣期間，是否大部分均住於台南縣永康市○○路321號
      13樓-1、台南縣永康市○○○街47巷38號？）是的，該二
      址我均居住過，被告戊○○大部分也都住那邊，被告庚○○偶爾住那邊，被告甲○○只有幫忙接聽電話才會過去那
      邊，其餘時間均未居住該處，被告己○○也是住在該址（
      知否被告己○○毒品之來源？）他有時向張永和購買海洛
      因，向【阿吉】購買海洛因及安非他命，向大頭買海洛因
      。（補充理由書通訊監察譯文第一頁是跟【耀良】連絡何
      事？）一仟元的海洛因。（補充理由書通訊監察譯文第一
      頁是與【昭仔】是連絡何事？）新台幣800元的海洛因，
      他實際上是要買一仟元，但是都說只有八佰元。（補充理
      由書通訊監察譯文第一頁倒數第二行是與何人連絡何事？
      ）這通電話應該不是我接的，但看起來應該是連絡安非他
      命的事。（補充理由書通訊監察譯文第一頁是與【黑仔】
      連絡何事？）安非他命的交易。（補充理由書通訊監察譯
      文第四頁第二格，是否有人打電話找被告己○○？）這通
      電話應該是被告己○○拿我的電話打給阿志。應該是連絡
      安非他命，他是問阿志那裡的東西有多少，他要湊一湊給
      綽號【檳榔】的男子，這通電話應該是被告甲○○接的，
      被告己○○叫被告甲○○轉給阿志聽。（補充理由書通訊
      監察譯文第四頁倒數第三格是否被告己○○與妳的通話？
      ）是的，被告己○○打電話給我的，當時是問我身上有無
      錢，他向我拿錢作何事我不清楚，有可能是毒品交易的錢
      尚在我這裡，還未交給被告己○○，所以他就問我身上有
      沒有錢。（補充理由書通訊監察譯文第四頁最後一格，接
      聽電話的羅妹妹是否指被告甲○○？）是的。（補充理由
      書通訊監察譯文第五頁第一格是否妳與【鴨哥】的談話？
      ）是的，這通是鴨哥打電話要找被告己○○拿海洛因，約
      在砲校那裡見面，被告己○○找人去砲校那裡帶他來復華
      八街這裡交易，當天毒品交易多少我不清楚，因為鴨哥都
      是直接找被告己○○交易。（補充理由書通訊監察譯文第
      五頁第二格與【韓松】的連絡內容？）該通電話是我聽的
      ，本來韓松是要找被告己○○，因為被告己○○不在，所
      以由我直接與他連絡毒品海洛因的交易，他買五佰元，當
      天是我本人去交毒品；韓松有時找被告己○○，有時找我
      ，鴨哥也是一樣的情形，若毒癮發作時，就會直接找我。
      （補充理由書通訊監察譯文第四頁是倒數第四行，這通電
      話是否妳與妹仔的談話？）是的，妹仔是指被告甲○○。
      當天我要出去，因為當時輪到被告甲○○聽電話，所以我
      就打電話叫被告甲○○來聽電話。（譯文中孝智要當兵是
      指何人？）我的意思是若被告甲○○不過來，則復華八街
      就都沒有人聽電話，因為當時被告戊○○要去參加一天的
      兵役召集。（譯文中有二個五佰，一個一仟要交給他是指
      何物？）海洛因，因為蔡炳森要出去時交給我的，我們交
      班時要將東西交出去。（九四年度偵五二三五號第三五頁
      第一頁通訊監察譯文中米姐指何人？指我，應該是指美姊
      ，不是米姊。九四偵五二三五號第三五頁第2頁通訊監察
      譯文【武雄】這通電話何人接聽的？）七點多應該是被告
      甲○○的時間，應該是被告甲○○轉給被告戊○○，但當
      時我在旁邊，因為被告戊○○將這個東西送出去我有印象
      。（與武雄連絡者確實為被告戊○○？）是的，當時我人
      在現場。被告戊○○連絡完這通電話，也是戊○○將毒品
      交給武雄（妳們於通訊譯文中「軟、硬、糖」各指何意？
      ）硬及糖是指安非他命，軟是海洛因。（九四年度偵五二
      三五號第三三頁至三九頁。該帳冊是否於復華八街扣到的
      ？）是的，第三三頁是指交易海洛因，這些原先是蔡炳森
      用手記的，再由阿志以電腦打出來的。第三四頁是我寫的
      ，這就是我幫他們手記的那一次，當天蔡炳森不在，他們
      就叫我幫他們記，他們叫我記糖半錢，我就直接這樣子記
      ，但何意我不知道，孝智五佰是指欠五佰。第三五頁很像
      是蔡炳森的字跡。第三五、三六頁是同一個人寫的，是蔡
      炳森的字跡。第三七、三八頁是被告甲○○寫的。（既然
      負責接聽電話時間是早上六點至下午三點，但通聯時間也
      有下午七點、九點，為何如此？）因為我人住在那裡，所
      以我若有時間我就會幫忙聽，如我負責接聽時間，若我沒
      有空，別人會幫我接聽電話。（妳與被告甲○○責任是否
      相同？）是的，若我們己經知道對方是何人，就會直接在
      電話中談毒品交易。（妳有無親眼見過被告庚○○有接聽
      販毒之行動電話？）有，我曾經有拜託被告庚○○幫我送
      毒品。（有無議價之決定權？）我們會問老闆，若老闆不
      在時，有時我們會推託，或依照之前的經驗來決定。（老
      闆是否會交付販賣安非他命在妳們身上？）有時會，但機
      率不高，曾經有過。（方才表示被告庚○○有去送毒品，
      是送至何處？）台南縣永康市○○路352巷2號「界揚超商
      」，何人買的我忘記了。（【辛○○】有無向被告己○○
      購買過毒品？）有，在中華大道時即台南縣永康市○○路
      321號13樓-1，買海洛因，買過二次，一次一仟元，辛○○打電話上來，我接的，就將毒品送到樓下對面巷子裡。
      （見本院95年5月17日審理筆錄）
（四）從被告丙○○歷次之供述、證述中可知：94 年2、3月間
      曾在台南縣永康市○○路向己○○買過5次海洛因，每次
      購買之價額1000元。於94年3月底加入販毒集團負責聽000
      0000000號電話直到被查獲時即4月22日，有時幫被告己○○將毒品送出去該電話由伊與被告甲○○均有負責接聽。
      伊負責早上六點到下午三點，被告甲○○是下午三點至隔
      天的早上六點，若我們二人均不在，則被告戊○○、被告
      庚○○、被告己○○等人均會去接聽，主要是連絡毒品交
      易，可換取毒品施用幫被告己○○販賣之人，除伊之外，
      尚有甲○○、被告戊○○，庚○○，是記帳有部分均有阿
      志及蔡炳森在記，伊只有幫他們記過一次帳而己，被告甲○○應該有幫他們記過一次帳。戊○○負責接聽電話、送
      毒品、把風。曾親眼見過被告戊○○接電話或送毒品且向
      蔡炳森拿毒品，再接著去送毒品，回來後將錢交給蔡炳森
      或被告己○○。被告庚○○約是在查獲前一、二個星期加
      入的，他負責的業務與被告戊○○相同。也有親眼見過被
      告庚○○接電話，我也有看過被告庚○○接電話後，去台
      南縣永康市○○路352巷2號「界揚超商」送毒品，回來後
      再將錢交給蔡炳森或被告己○○。被告己○○有時向張永
      和購買海洛因，向【阿吉】購買海洛因及安非他命，向大
      頭買海洛因。曾賣毒品海洛因給【康丁】、【阿源】、【
      耀良（龍）】、【昭仔】、【鴨哥】、【韓松】、【辛○○】等人，曾賣安非他命給【黑仔】、【檳榔】、【武雄
      】等人，通訊譯文中硬及糖是指安非他命，軟是海洛因，
      每天約可交易毒品金額約新台幣1萬多元，交易毒品種類
      有海洛因和安非他命毒品，每次都是1小包1小包在交易等
      語。被告丙○○供述之過程不僅具體，且翔實，又能與卷
      附之非供述證據互核一致，足證其證述屬實。況被告丙○○亦因前開供述，自共涉犯販賣第一級毒品海洛因及第二
      級毒品安非他命之重罪，其與己○○、甲○○、戊○○、
      庚○○等人亦無嫌隙，亦無誣陷其餘共犯之動機，益證前
      開供述之過程與事實相符，而堪可採信。
二、被告甲○○
（一）偵查中供稱：「我承認編號1、2帳冊是我寫的，那是賣茶
      葉事情，是幫己○○賣茶葉，我從九十四年四月初幫他賣
      ，我在中華路裏面等別人來買，我就幫忙記帳，店裏沒有
      電話，我沒有幫忙接電話，還有丙○○也在中華路一起賣
      ，後來我沒有到復華八街去，因為己○○搬家沒有通知我
      。（賣茶葉為何帳冊是寫 (糖)？糖不是指安非他命？）
      我不知道，茶葉寫成糖是簡稱，糖不是指安非他命，我不
      記得幫忙賣幾次，也不記得賣多少人，我沒有拿薪水，我
      只有賺東西來吃，就是賺毒品來施用，他從九十四年四月
      初提供我海洛因吸食，每天三次，每次量剛好可以打一次
      ，我不知道是多少數量，他給我毒品施用免費，我就幫他
      做事情，我是綽號「妹仔」。」（見94年7月29日訊問筆
      錄）
（二）於本院審理中證稱：「（妳與被告己○○就買賣毒品部分
      作何約定？）證人甲○○答我幫忙接聽電話，電話號碼我
      忘記了，因為有好幾支，電話內容大部分是他們若要找被
      告己○○，我就將電話交給被告己○○，他們若要買海洛
      因，我就會跟蔡炳森說有人要買海洛因，對象是誰，價格
      多少，蔡炳森就會送毒品出去。（接電話是否你與被告丙○○分班制？）不是分班制，是誰有空誰就接聽電話，因
      為我沒有住在那裡，若我有到那裡吸用毒品，就接聽電話
      。（有無幫忙記帳？）蔡炳森忙時，就會由他唸而我記帳
      。（販毒是何人負責？）蔡炳森。（為何拿毒品者是被告
      己○○？）因為出資者是被告己○○，所以他有權決定要
      將毒品拿給誰。（被告戊○○、被告庚○○在集團中負責
      何事？）我只有在台南縣永康市○○○街47巷38號見過他
      們二人，至於他們作何事我不清楚。（自何時幫被告己○○販賣毒品？販賣幾級毒品及每日販毒數量？）我是自二
      、三月幫忙販賣毒品，地點是在台南縣永康市○○路321
      號13樓-1，販賣一級毒品部分，每日約販賣十幾個人，但
      金額我不知道，都是蔡炳森自己去送貨，蔡炳森收回來的
      錢交給何人我不知道，因為我沒有看見過；販賣地點轉為
      台南縣永康市○○○街47巷38號後，我就很少去過該地，
      只有在藥癮發作時才去幫忙接聽電話，台南縣永康市○○○街47巷38號負責送貨者也是蔡炳森，因為蔡炳森每日都
      會將毒品放在自己的身上，我只見過蔡炳森去送過毒品，
      其餘人我沒有見過，我是直至小雅打電話給我，我才知道
      被告己○○他們出事了。（販賣毒品時，在記帳或結帳時
      ，何人在拆帳？）在拆帳及對帳時蔡炳森、被告己○○均
      在。」（見本院95年6月22日審理筆錄）
（三）從被告甲○○證述、供述之內容可知：毒品出資者是被告
      己○○，所以他有權決定要將毒品拿給誰，伊是自2、3月
      幫忙販賣毒品，地點是在台南縣永康市○○路321號13樓-
      1，販賣一級毒品部分，每日約販賣十幾個人，其內容均
      與卷附之非供述證據互核一致，足證其證述屬實。且其本
      於歷次審理過程均否認犯行，直至本次終於解除心防，在
      其餘被告及其家屬均暫至法庭外等候，方願意吐實，益證
      前開供述之過程與事實相符，而堪可採信。
三、被告戊○○
（一）警詢供述：「我於94年3月份開始參與己○○的販毒集團
      工作，己○○的販毒集團公司是在臺南縣永康市○○○街
      街47巷38號。」「我在該集團擔任把風及整理公司內部清
      潔之工作，如果送貨員沒有空或不舒服時，我才會幫忙運
      送毒品交易。己○○的販毒集團成員，我大都是知道外號
      ，有綽號「妹仔」及丙○○2人是負責接電話受理毒品買
      賣及運送毒品交易工作，我和綽號「順仔」（林延璋、男
      、58.01.04、Ｚ000000000）之男子負責把風工作，李文
      宗是負責開車接送己○○外出，至於是否外出接洽毒品，
      我就不知道了，綽號「阿志」是另外1個老闆，若己○○
      不管事時就是由「阿志」出面處理，還有綽號「阿西」、
      「忠仔」、「奧迪」及綽號「明建」（高誌隆、男、57、
      01、29、Ｚ000000000）也有在運送毒品交易，還有綽號
      「掃帚」之女子負責保管、分裝毒品，另外庚○○是這2
      天才進來公司的，擔任何種工作我不清楚。沒有固定的薪
      水，但是缺錢的時候只要向他們開口他們都會給我們，另
      外還提供免費的毒品海洛因及安非他命供我們成員注射或
      吸食。他們所販售的毒品安非他半錢是2千5百元，可從中
      賺取1千元利潤，海洛因的價格是1千元可購得30ＭＬ的量
      ，利潤比販售安非他命還高，但是我不太清楚實際賺多少
      。丙○○是負責夜間至凌晨時段接聽電話，綽號「妹仔」
      之女子負責白天時段，把風之人員「順仔」是09時至24時
      ，其餘的時間由我支援，其他送貨人員則是時間不固定。
      所賺取之利益是由丙○○和「妹仔」2人先行保管，再交
      由「阿志」和己○○2人。把風時如發現有可疑之人車，
      我們均會互相通報叫公司內部的人員注意。我曾送毒品海
      洛因30ＭＬ到林森路給1名叫【俊興】之男子，本來應該
      向他收取新台幣1000元，但是他用記帳的方式欠款，另還
      有送毒品安非他命半錢到開元路開元陸橋下給1名綽號【
      武雄】之男子並向他收取2千5百元。己○○及綽號「阿志
      」之男子所販售之毒品來源是綽號「阿吉」及「ＪＯＥ尚
      」之男子再由己○○、丙○○、「妹仔」等人將海洛因毒
      品添加葡萄糖增加數量後攪拌分裝為小包裝販售。我不知
      道每天販售之次數為何，但每天販售之海洛因及安非他命
      毒品至少可淨賺1萬元。警方昨（22）日查獲7小包安非他
      命其實是公司準備販售給他人的貨品，統一由丙○○保管
      。我們在電話中因害怕警方查緝，所以都稱海洛因叫「軟
      仔」、「查某」、「鹹仔」、「溼的」（台語發音），安
      非他命則是「硬仔」、「糖仔」、「查埔」、「乾的」。
      價錢部分「1」是代表1千元的數量，「2」則是2千元，依
      此類推。」等語（見94年4月23日警訊筆錄）
（二）偵查中詰證稱：「（你何時加入己○○的販毒集團？）去
      年3月底時加入的。」（94年4月23日偵訊筆錄）
（三）於本院審理時詰證稱；「（去台南縣永康市○○○街47巷
      38號有無幫忙接聽電話？）有，接阿美的電話。（共幫忙
      接過幾次電話？）忘記了。（連絡何事？）他們找阿美，
      我猜想應該是買毒品，阿美不方便時，我會幫她送。（你
      幫阿美送過何毒品？）海洛因（送過幾次？）忘記了。（
      有無於送毒品時，順便收錢回來？）有，有收錢回來。收
      多少？（有五佰，也有一仟，二者次數均差不多，但詳細
      次數我忘記了。）（收錢回來時交給何人？）阿美。（方
      才有承認有幫忙送海洛因，並收取價金予被告丙○○，是
      否承認販賣第一級毒品？）是的，我承認有販賣第一級毒
      品。（為何要販賣第一級毒品？）我是無意的，因為阿美
      不方便，所以我才幫她送幾次。我也是希望這樣子送毒品
      可以要求換取毒品來吸用，阿美給我的是安非他命，每送
      一次我就會向阿美要一次安非他命，一次安非他命可吸用
      一至二天，換成市價約一仟至一仟五佰元。（於偵查中表
      示你有送十次毒品，是否屬實？）是的，我是送十次，但
      不是幫被告己○○送的，是幫阿美送的，有收新台幣500
      元，也有收新台幣1,000元，二者次數差不多。（是否認
      識乙○○？）認識。（有無送毒品予乙○○？）有的。（
      是否為4月21日？）是的，我送給他那次，價金是1,000元
      。（乙○○的電話是否你留給他的0000000000？）是的，
      因為乙○○可以打那支電話來買毒品。4月22日乙○○打
      該支電話來時，為何由被告庚○○來接電話？）因為當時
      我在睡覺，被告庚○○來時我也不知道。（0000000000是
      否為藥腳買毒品之連絡電話？）是的。」等語（本院95年
      6月1日審理筆錄）
（四）從被告戊○○證述、供述之內容可知：伊於94年3月底加
      入己○○的販毒集團有幫忙接聽電話，阿美不方便時，伊
      會幫她送海洛因順便收錢有時五佰，有時一仟，伊承認有
      販賣第一級毒品，因為這樣子送毒品可以要求換取毒品來
      吸用，阿美給伊的是安非他命，每送一次我就會向阿美要
      一次安非他命，一次安非他命可吸用一至二天，換成市價
      約一仟至一仟五佰元，有送1000元毒品予乙○○。被告供
      述之內容均與卷附之非供述證據及證人乙○○、陳建利（
      下詳述）證述之內容互核一致，足證其證述屬實。且其本
      於先前審理過程均否認犯行，直至95年6月1日審理時，方
      坦承販賣第一級毒品之犯行，益證前開供述之過程與事實
      相符，而堪可採信。
四、被告庚○○
（一）於偵查中供稱：「‧‧‧剛好電話響，我比較近，我都叫
      己○○老闆，他就叫我接電話，乙○○電話中說要買一包
      五百元的海洛因，說要欠債，身上沒有錢，我跟他說我沒
      有權力決定，當時己○○剛好吸毒不方便接電話，己○○
      有聽到我與對方說話內容，他也知道對方打丙○○電話是
      要買毒品，己○○就叫我約他到附近界揚超商了解一下，
      我是一個人下去，當時我身上沒有帶毒品下去，我是要先
      去了解狀況才再上來拿毒品，因為有一些人會故意說身上
      沒錢，我下去要看他是否真沒錢，如果他身上真有錢就打
      電話叫人送毒品下來，這是己○○想的安全措施，因為我
      身上如帶毒品下去可能馬上會被抓，不是每次都這樣做，
      因為他一大早打來很異常，而且他與己○○不熟，如果是
      熟人就直接與他買賣，我開李文宗車過去，只有乙○○上
      車，在車上說他要拿錢、去買針筒，之後他下車去，我也
      下車到超商裏面等，打算等他拿錢來就回報己○○就馬上
      離開，誰知道我一進超商就被警察抓。」。嗣後依證人之
      身份詰稱：「（己○○、丙○○從何時起販賣毒品？）四
      月中旬時我知道他們二人、「妹仔」、「奧迪」、「明建
      」等人有在販賣毒品，主要是是己○○、丙○○、妹仔三
      人在販賣，他們各有一隻電話與購買的人連絡，我沒有親
      眼看到他們在外面交易，但有聽到他們接電話約與別人交
      易，價錢是以客人需要數量而定，有五百、一千、好幾千
      元，奧迪介紹的人統由他出面交貨，或者約到公司交貨，
      或者約到附近交貨，乙○○不是我介紹，當時戊○○在睡
      覺叫不醒，我只有幫忙這一次連絡毒品事情，我沒有看過
      己○○親自出去交貨，曾聽過他有約別人出去談毒品交易
      的事情，我不知道他毒品上游是誰，丙○○經常自已出去
      交貨，他們毒品是一起向誰買我不清楚，但我知道是一起
      向誰買的，阿西、阿志我三天前就沒有看到，他們在中華
      路住處，那地方是己○○租的，他們本來就住在那邊，因
      為有被警察搜索過就換到復華八街。戊○○是幫忙送毒品
      ，己○○、丙○○叫他，他就會過去，專門到外面送毒品
      是丙○○、戊○○，兼職是奧迪、明建，妹仔是代理丙○○，乙○○向丙○○買第二次，第一次是戊○○與他接洽
      ，我確定只幫忙運送這一次毒品。」等語（見94年4月22
      日下午12時40分偵訊筆錄）
（二）從被告庚○○證述、供述之內容可知：己○○是老闆，己○○、丙○○、妹仔三人有在販賣毒品，有聽到他們接電
      話約與別人交易，價錢是以客人需要數量而定，有五百、
      一千、好幾千元，乙○○電話中說要買一包五百元的海洛
      因，己○○剛好吸毒不方便接電話，伊也知道對方打丙○○電話是要買毒品，己○○就叫伊約他到附近界揚超商了
      解一下，乙○○向丙○○買第二次，第一次是戊○○與他
      接洽，伊只幫忙運送這一次毒品，被告供述之內容均與卷
      附之非供述證據及被告戊○○、證人乙○○、陳建利（下
      詳述）證述之內容互核一致，足證其證述屬實，而堪可採
      信。
五、證人乙○○於偵訊中詰稱：「戊○○就說他有辦法拿到毒品
    ，他沒有說毒品是誰的，我當天晚上我跟陳建利在打電腦他
    身上有八百元，我就騎車載他到復華八街北屋社區去，只有
    我一人進去，陳建利在外面等，我進去時戊○○在裏面，我
    沒有事先打電話連絡，改稱陳建利是交給我一千元，但說留
    二百元打電腦，我告訴戊○○說留二百元要打電腦，他也很
    爽快說拿一千元毒品給我，但又拿二百元給我，我不知道毒
    品幾公克，也不知道價值一千元或八百元，之後我與陳建利
    到網咖打電腦，在裏面施打毒品，我們一人各施打一次，一
    般八百元毒品只能施打二次，而且施打數量不會太多，戊○○叫我不要直接衝過去找他，他說好像有警察注意，他就告
    訴一個電話號碼，但號碼忘記了，就跟我在警局所說一樣，
    隔天一早八、九點我打電話向戊○○先欠錢買毒品，總共買
    五百元，因為我陳建利跟他是同屆同學，接電話的人總共有
    三位，第一位是女生，我說要找孝子，她就叫我等一下，之
    後孝子來接電話，我就跟他說要賣毒品，約在哪裏見面時電
    話斷訊，我又撥打電話，結果是庚○○接電話，他跟我約在
    界陽超商見面，我跟庚○○認識，想說可以跟他用欠錢方式
    買毒品，他開過來，我上車，告訴他身上沒有錢，他可能認
    為我沒錢沒有帶毒品過來，我私下跟他要毒品，他說這不是
    他東西，他就說待會兒再打電話告訴我，我跟陳建利先去買
    針筒就被警察抓。」、「（總共向戊○○買幾次毒品？）就
    這二次，我拿一千元向他買毒品時，他找我二百元時有說毒
    品不是他買的，下次不能這樣，我與陳建利是鄰居，我們二
    人都合資買毒品。」等語（94年5月24日偵訊筆錄）。於本
    院審理時詰稱：「（94年4月21日晚上八、九點陳建利拿新
    台幣1000元給你，要你去買毒品，你是用何方式去聯絡毒品
    交易？）打電話給被告戊○○。（如何知道被告戊○○有在
    賣毒品？）我有一個很好的朋友「阿龍」（潘國龍），孝子
    是與我同一國中，我以前就認識被告戊○○，我是自潘國龍
    處得知被告戊○○有門路可以拿到毒品。（當天如何與被告
    戊○○聯絡毒品交易之事？）方才我記錯了，我事先沒有跟
    被告戊○○聯絡，我是直接到北屋的髮廊找被告戊○○，地
    點是潘國龍跟我說的，我跟被告戊○○說可否拿些軟的給我
    ，我表示我要拿一仟元，當時裡面有幾個人，被告戊○○進
    去後，我忘記是他叫何人將毒品拿給我，我一仟元是拿給被
    告戊○○，因為我身上只有一仟元，我就跟被告戊○○說希
    望能借二佰元給我，被告戊○○就又退還二佰元給我。（被
    告戊○○當日有無留電話給你，叫你要買毒品之前先電話聯
    絡？）有，他有留一支電話給我，但是是否有告訴我說是要
    買毒品用的我不記得。（隔日，是否有按被告戊○○所留之
    電話，打電話給被告戊○○要毒品？）有，但那次是要賒賬
    的方式來買毒品，那是在界陽超商被查獲那次。（那次打電
    話過去，電話中你要找何人？）孝子。（有無印象與被告戊○○通過電話？）我印象中有與被告戊○○講過電話，但不
    知道為何是被告庚○○來接。」等語（本院95年4月20日審
    理筆錄）
六、證人陳建利偵訊時證稱：「4月21日當天晚上八、九點我拿
    一千元給他，讓他買毒品，我與他都輪流出錢，他先打電話
    ，他跟對方說什麼我不清楚，約在北屋附近髮廊交易，我沒
    有看到是誰出來交毒品給乙○○，乙○○是進店內，我站在
    店外，買一包八百元毒品，他還我二百元，我們到網咖施用
    ，當天就把那包毒品施完，隔天早上八、九點乙○○又打電
    話要跟對方買五百元毒品，但他身上沒有錢，我覺得奇怪還
    是與他一起去，他打給「庚○○」，我之前不認識庚○○，
    是到警察局才認識，庚○○開車過來界陽超商，我站在店外
    ，乙○○進去找他談，他出來後要載我到西藥房，我問他有
    沒有拿到毒品，他叫我等一下再問他，他說毒癮發作，我們
    到西藥房不到一分鐘警察就進來。」等語（94年5月24日偵
    訊筆錄）
七、證人辛○○於本院審理時詰稱：「我是向阿西買毒品，其中
    二、三次是被告丙○○交毒品給我，她說是慶哥交給我的，
    後來我在戒治所遇到被告丙○○，被告丙○○說慶哥就是被
    告己○○，所以偵查中我才說向被告己○○購買毒品。（妳
    向阿西共買幾次毒品？）不記得了，但我知道其中二、三次
    是被告丙○○送給我的。（為何在偵查中表示是向被告己○○購買二、三次？）檢察官問我說去年一、二月時我向阿西
    拿過幾次毒品，我回答說二、三次，是因為我有欠阿西買毒
    品的錢，阿西說毒品是慶哥的，叫我買毒品不可以再欠錢，
    當時我還不知道慶哥就是被告己○○。（阿西共向你說過幾
    次毒品是慶哥的？）共二次，在電話中說的。（被告丙○○
    交二次毒品時間為何？）九十四年一、二月時。（二次共買
    多少錢？）二次均新台幣1,000元。（妳與被告丙○○那二
    、三次毒品交易，均如何連絡？）我打電話給阿西，再來被
    告丙○○出來交貨，但電話號碼幾號我忘記了。」等語（95
    年6月1日審理筆錄）。
八、至被告戊○○雖否認有共同販賣第二級毒品安非他命。然其
    已於警詢中供稱：『警方昨（22）日查獲7小包安非他命其
    實是公司準備販售給他人的貨品，統一由丙○○保管。我們
    在電話中因害怕警方查緝，所以都稱海洛因叫「軟仔」、「
    查某」、「鹹仔」、「溼的」（台語發音），安非他命則是
    「硬仔」、「糖仔」、「查埔」、「乾的」。價錢部分「1
    」是代表1千元的數量，「2」則是2千元，依此類推。另還
    有送毒品安非他命半錢到開元路開元陸橋下給1名綽號【武
    雄】之男子並向他收取2千5百元。』（詳見前開警詢筆錄）
    ，並有綽號【武雄】之男子與被告戊○○通話譯文附卷足參
    （於94年4月20日19時58分從0000000000號電話接到綽號「
    武雄」之男子以0000000000來電找「孝子」買半腳之毒品）
    ，及同案被告丙○○之證述，被告戊○○空言否認有共同販
    賣第二級毒品安非他命部分並不足採。
九、至被告甲○○雖否認有共同販賣第二級毒品安非他命。然其
    於偵查中供稱：『我承認編號1、2帳冊是我寫的』（詳見偵
    訊筆錄），然該帳冊，明白記載【糖】半錢＝3000元，參以
    共犯等在電話中因害怕警方查緝，所以稱安非他命為「糖仔
    」，此為共犯丙○○、戊○○早於前開審理過程所證稱無訛
    ，另參酌被告丙○○於本院審理時證稱：『補充理由書通訊
    監察譯文第四頁第二格，這通電話應該是被告己○○拿我的
    電話打給阿志。應該是連絡安非他命，他是問阿志那裡的東
    西有多少，他要湊一湊給綽號【檳榔】的男子，這通電話應
    該是被告甲○○接的，被告己○○叫被告甲○○轉給阿志聽
    』（詳見前開筆錄），被告於集團中執司接聽電話並繕記帳
    冊，空言未曾共同販賣第二級毒品安非他命之犯行，並不足
    採。
十、至被告庚○○雖否認販賣第一級毒品海洛因之犯行，然其已
    於偵查中供稱：『乙○○電話中說要買一包五百元的海洛因
    ，己○○剛好吸毒不方便接電話，伊也知道對方打丙○○電
    話是要買毒品，己○○就叫伊約他到附近界揚超商了解一下
    ，乙○○向丙○○買第二次，第一次是戊○○與他接洽』，
    此與共犯丙○○、戊○○於前開審理過程證述之內容相符，
    另外有000000000094年4月22日通訊譯文，內載：『「（9時
    40 分49秒）喂，你好，我是孝子的朋友」、「你那位啦?
    」、「我龍仔」、「龍仔，台龍? 」、對，我昨天有過去那
    」、「你稍等一下」等內容，接著換一名男子來接：「（孝
    ）喂」、「（龍）孝子喔」、「（孝）對，要幹什麼」、「
    （龍）要處理甜的」、「（孝）多少」、「（龍）處理五百
    就好了」、「（孝）你在那邊? 」、「（龍）我看．．．」
    、「（孝）界陽超商好不好? 」等內容，其後電話斷訊，換
    另一名男子來接：「（少）你好」、「（龍）喂」、「（少
    ）你好」、「（龍）你好，我找孝子」、「（少）孝子，在
    躲條子」、「（龍）他在躲條子喔? 」、「（少）喂，你直
    接說」、「（龍）喂」、「（少）喂，你直接說」、「（龍
    ）你是少剛嗎? 」、「（少）對，你是海龍仔? 」、「（龍
    ）對」、「（少）好，你說」、「（龍）是你的話，我跟你
    說，跟你欠個五百，好不好」、「我是剛來這作客的」．．
    ．「（龍）那你能不能幫我弄? 」、「（少）你說怎樣啦?
    」、「（龍）我有欠人五百啦」、「（少）好啦，就處理欠
    人部分」』附卷足參，被告空言未曾共同販賣第一級毒品海
    洛因之犯行，並不足採。
十一、至被告己○○雖否認全部犯行，然綜觀全卷有被告丙○○
      、甲○○、戊○○、庚○○之指述並有證人乙○○、陳建
      利、辛○○之證述，通訊監察書、行動電話號碼00000000
      00號監聽譯文、扣案之毒品海洛因、安非他命、扣案如附
      表所示之販賣毒品所用之物附卷足佐，空言否認檢察官起
      訴之販毒犯行，並不足採。
十二、海洛因、安非他命物稀價昂，取得不易，且為政府嚴予查
      緝之違禁物，販賣者刑責甚重，苟無利可圖，衡情應無甘
      冒被查緝之危險而平價無端代他人轉交，故堪認被告販入
      海洛因、安非他命之價格必較販出之價格為低而有從中牟
      取差額利潤之意圖甚明。此外，並有臺南地檢署94年丁○
      朝辨監字第000319號通訊監察書、行動電話號碼00000000
      00號監聽譯文、扣案之毒品海洛因、安非他命、扣案如附
      表所示之販賣毒品所用之物附卷足佐，本件事證明確，被
      告己○○、丙○○、甲○○、戊○○、庚○○等共犯販賣
      第一級毒品海洛因及第二級毒品安非他命足堪認定。
肆、科刑事由：
一、按海洛因、安非他命分屬毒品危害防制條例第二條第二項第
    一、二款所稱之第一、二級毒品。核被告己○○、丙○○、
    甲○○、戊○○等所為，係犯毒品危害防制條例第四條第一
    項之販賣第一級毒品罪及同條第二項之販賣第二級毒品罪，
    被告庚○○，係犯毒品危害防制條例第四條第一項之販賣第
    一級毒品罪。被告己○○、丙○○、甲○○、戊○○及蔡炳
    森、張永和就上開販賣海洛因、安非他命犯行間，被告庚○○與渠等就販賣第一級毒品海洛因間有犯意聯絡及行為分擔
    ，應論共同正犯。其等販賣前後持有第一、二級毒品海洛因
    之低度行為，應為販賣之高度行為所吸收，不另論罪。被告
    等先後多次販賣海洛因、安非他命之行為，時間緊接，方法
    相同，所犯係犯罪構成要件相同之罪名，顯係出於概括犯意
    為之，均為連續犯，應依連續犯之規定各論以一罪，除法定
    刑為死刑、無期徒刑部分不得加重外，其餘加重其刑。另被
    告己○○、丙○○、戊○○、庚○○均有事實欄所載之前科
    ，有台灣高等法院被告全國前案紀錄表在卷可按，其於五年
    之內再犯本件有期徒刑以上之罪，均為累犯，除法定刑為死
    刑、無期徒刑部分不得加重外，其餘加重其刑，並依法遞加
    重之。被告己○○、丙○○、甲○○、戊○○所犯連續販賣
    海洛因、安非他命之犯行，犯意各別、構成要件不同，應分
    論併罰。
（一）被告己○○部分：
      審酌被告明知安非他命、海洛因對人體之危害，竟為圖私
      利販賣毒品，足以使購買施用者導致精神障礙、性格異常
      ，甚至造成生命危險之生理成癮性及心理依賴性，戕害國
      民身心健康，惡性非輕、且從集團之人員分工之綿密可知
      其販賣毒品次數、數量甚多，其行為危害社會甚為嚴重，
      況其竟以丙○○、甲○○、戊○○、庚○○等人身陷毒癮
      無法自拔之情況下，以毒品為誘因，促渠等加入販毒集團
      ，以為其販毒之手足，及其犯罪後仍飾詞狡辯，態度惡劣
      等一切情狀，對被告量處如主文所示之刑及定其應執行刑
      ，以示懲儆。又既經本院判處無期徒刑，爰併依刑法第三
      十七條第一項規定宣告褫奪公權終身。至公訴人對被告具
      體求處極刑，本案審酌所有情狀，認應判處主文所示之刑
      為當。
（二）被告林偉伶部分：
      審酌被告丙○○坦承全部犯行，且因其證述翔實，本件方
      能將集團分工明確劃分，況其因身陷毒癮無法自拔，販毒
      所得均繳交被告己○○，僅能換取毒品海洛因止癮，其犯
      行與坊間販毒者有別，然販賣第一、二級毒品罪之法定刑
      甚重，本院認縱量以最低之刑，仍有法重情輕之情，爰依
      刑法第五十九條之規定，酌減其刑。被告丙○○經警查獲
      後，供出毒品來源並配合警方查緝犯罪，因而破獲張永和
      、陳韋銘、卲秀金等販賣毒品案件等情，業經本院詢問台
      南地方法院檢察署，經函覆張永和、陳韋銘、卲秀金等人
      分別經貴院95年度訴字第139號、95年度訴字第226號、95
      年度訴字第424號係屬在案，並經本院調閱前開起訴書屬
      實，並將之附卷可參（毒品危害防制條例減輕其刑之規定
      ，僅需供出上手，並因而破獲已足，並不以判決確定之罪
      名為規依），爰依毒品危害防制條例第十七條規定，減輕
      其刑。並依刑法第七十條規定，遞減其刑，併依刑法第七
      十一條第一項規定，除法定刑為死刑、無期徒刑部分不得
      加重外（僅遞減之），先加後減之。並對被告量處如主文
      所示之刑及定其應執行刑，以示懲儆。
（三）被告甲○○、戊○○、庚○○部分：
      審酌被告甲○○、戊○○坦承販賣第一級毒品海洛因之犯
      行，且因其證述，方能疑點釐清，又被告庚○○雖否認犯
      行，然加入集團之時間甚晚，販賣次數不多，況其等因身
      陷毒癮無法自拔，販毒所得均繳交被告己○○，僅能換取
      毒品海洛因止癮，其犯行與坊間販毒者有別，然販賣第一
      級毒品罪之法定最低刑為無期徒刑，而被告等上揭犯罪情
      狀相較於法定最低刑度，本院認縱量以最低之刑，仍有法
      重情輕之情，該三人就販賣第一級毒品部分，爰依刑法第
      五十九條之規定，酌減其刑，併依刑法第七十一條第一項
      規定，除法定刑為死刑、無期徒刑部分不得加重外（僅遞
      減之），先加後減之。並分別對被告量處如主文所示之刑
      及並對被告甲○○、戊○○定其應執行刑，以示懲儆。至
      公訴人對被告等具體求刑，本案審酌所有情狀，認應判處
      主文所示之刑為當。
二、扣案物
（一）扣案之白色粉末30小包經檢驗結果係第一級毒品海洛因（
      毛重合計15.2公克），白色結晶14包經檢驗結果係第二級
      毒品安非他命（毛重合計22.8公克），有法務部調查局94
      年6月22日調科字第200005561號、94年6月22日調科字第2
      00005562號、94年7月5日調科字第200005599號各1紙附卷
      可稽，爰依毒品危害防制條例第十八條第一項前段之規定
      ，予以宣告沒收銷燬之。
（二）另扣案附表所示之物品係被告等所有，供販賣海洛因、安
      非他命所用之物，業據被告丙○○等供明在卷，爰依法宣
      告沒收之。
（三）另已使用過注射針筒1支、玻璃製吸食器1組、使用過注射
      針筒1支、含毒品殘渣夾鏈袋11只、未使用過注射針筒29
      支、已使用過注射針筒3支、安非他命吸食器1組、含毒品
      海洛因殘渣夾鏈袋10包、安非他命吸食器1組、未使用過
      注射針筒1支、注射針筒共計10支等物、注射針筒6支、空
      夾鏈袋6個、安非他命吸食器1組、針筒3支、分裝匙1支、
      空夾鏈袋5個、含毒品海洛因殘渣夾鏈袋1個，為被告等吸
      食毒品之工具，並非直接供本案犯罪所用之物，不為沒收
      之諭知；再扣案之疑似一粒眠2粒、不明白色粉末3包（毛
      重4公克）、不明白色粉末6包（毛重11.8公克）、不明白
      色粉末1包（毛重2公克）、疑似大麻煙2支，並未送驗；
      又白色粉末5包（毛重3.1公克），並未發現法定毒品成分
      ，此有法務部調查局94年7月5日調科字第200005599號鑑
      定通知書附卷足證，並無法證明與本案犯罪有關，不為沒
      收之諭知；扣案之現金新台幣4萬1千元，係於張永和身上
      查獲，應非本案犯罪所用之物，爰均不為沒收之諭知。
三、末查，雖被告等與證人供述販賣、購買之毒品次數及數量或
    有出入，此或係因時間已久記憶模糊所致，本院依罪疑惟輕
    之原則，認以同案被告丙○○供稱自94年2月起加入販賣毒
    品海洛因、安非他命集團，至94年4月22日遭警查獲，每天
    約可交易毒品金額約新台幣1萬多元等語，核予同案被告戊○○供稱每天販售之海洛因及安非他命毒品至少可淨賺1萬
    元等語相符，依有利被告之方式計算販賣海洛因、安非他命
    一日獲利10000元，販賣海洛因每日獲利5000元，販賣安非
    他命每日獲利5000元。依共犯罪責相同原則，從而被告丙○○、甲○○、戊○○、庚○○販賣毒品海洛因所得金額合計
    四十萬五千元（5000元×（28＋31＋22）日），被告丙○○
    、甲○○、戊○○販賣第二級毒品安非他命所得金額亦同。
    另被告己○○於94年1月起販賣第一級毒品海洛因與被告丙○○5次，每次1000元，共計5000元部分應另對被告己○○
    沒收，故被告己○○部分販賣第一級毒品海洛因所得金額合
    計四十一萬元，販賣第二級毒品安非他命所得金額合計為四
    十萬五千元。應依毒品危害防制條例第十九條第一項之規定
    諭知沒收，如全部或一部不能沒收時，以其財產抵償之。
伍、無罪部分：
一、公訴意旨如起訴書所載（如附件），因認被告庚○○涉有違
    反毒品危害防制條例第四條第二項之共同連續販賣第二級毒
    品罪。
二、按犯罪事實應依證據認定之，無證據不得認定犯罪事實；不
    能證明被告犯罪者，應諭知無罪之判決，刑事訴訟法第一百
    五十四條第二項、第三百零一條第一項分別定有明文。又按
    認定不利於被告之事實，須依積極證據，苟積極證據不足為
    不利於被告事實之認定時，即應為有利於被告之認定，更不
    必有何有利之證據；認定犯罪事實所憑之證據，雖不以直接
    證據為限，間接證據亦包括在內，然而無論直接或間接證據
    ，其為訴訟上之證明，須於通常一般之人均不致有所懷疑，
    而得確信為真實之程度者，始得據為有罪之認定，倘其證明
    尚未達於此一程度，而有合理性懷疑存在時，即不得遽為被
    告犯罪之認定（最高法院三十年上字第八一六號、七十六年
    臺上字第四九八六號判例意旨參照）。
三、上情業經被告否認，經查：
（一）本件公訴人依證人乙○○、陳建利之證述，並參酌渠等電
      話監聽譯文，均僅指向被告有涉犯販賣海洛因之犯行。
（二）被告丙○○結證：「戊○○是固定把風，另外庚○○是被
      抓前幾天才剛過來」等語（94年6月28日偵查筆錄）、於
      審理中證稱，其加入己○○販毒集團前，被告甲○○及戊○○就已經在被告己○○那裡工作了，被告庚○○是搬到
      臺南市○○○街時才過去的，有見過他接電話及送貨等語
      （95年5月17日審理筆錄第10頁），此部分亦僅能證明被
      告於查獲前幾日加入販毒集團，有參與部分分工，但是否
      知悉集團中有販賣第二級毒品安非他命，抑或有幫忙運送
      過第二級安非他命均缺乏直接、間接之證據。
四、此部分既未達於通常一般之人不致有所懷疑，而確信其為真
    實之程度，即有合理懷疑存在，揆諸前開說明，即不得據為
    不利被告之認定。此外，復查無其他積極證據足資證明被告
    確有上開販賣安非他命之犯行，應為無罪之諭知，附此敘明
    。
陸、至被告己○○是否另涉及無償轉讓第一級毒品海洛因及第二
    級毒品安非他命予共犯丙○○、甲○○、戊○○、庚○○等
    人之犯行宜由檢察官另行偵辦。
據上論斷，應依刑事訴訟法第二百九十九條第一項前段、三百零
一條第一項，毒品危害防制條例第四條第一項、第二項、第十七
條、第十八條第一項、第十九條第一項，刑法第十一條前段、第
二十八條、五十六條、第四十七條、第五十九條、第五十一條第
四款、第三十七條第一項，判決如主文。
本案經檢察官周俞宏到庭執行職務。
中    華    民    國    95    年    6     月    30    日
                  刑事第九庭
                      審判長法  官  蔡奇秀
                            法  官  黃欣怡
                            法  官  楊佳祥
以上正本證明與原本無異。
如不服本判決，應於收受送達後10日內向本院提出上訴書狀（應
附繕本）。
                            書記官  黃瓊蘭
中    華    民    國    95    年    6     月    30    日
附錄法條：
毒品危害防制條例第四條第一、二項：
製造、運輸、販賣第一級毒品者，處死刑或無期徒刑；處無期徒
刑者，得併科新台幣一千萬元以下罰金。
製造、運輸、販賣第二級毒品者，處無期徒刑或七年以上有期徒
刑，得併科新台幣七百萬元以下罰金。
附表
┌──┬──────┬───┬───────────┐
│編號│名     稱   │數  量│   用         途      │
├──┼──────┼───┼───────────┤
│ 一 │塑膠鏟子    │一支  │被告等所有，供販賣毒品│
│    │            │      │所用之物              │
├──┼──────┼───┼───────────┤
│ 二 │塑膠吸管製鏟│一支  │被告等所有，供販賣毒品│
│    │子          │      │所用之物              │
├──┼──────┼───┼───────────┤
│ 三 │毒品買賣交易│四張  │被告等所有，供販賣毒品│
│    │明細表      │      │所用之物              │
├──┼──────┼───┼───────────┤
│ 四 │塑膠吸管製鏟│八支  │被告等所有，供販賣毒品│
│    │子          │      │所用之物              │
├──┼──────┼───┼───────────┤
│ 五 │分裝毒品塑膠│二包  │被告等所有，供販賣毒品│
│    │吸管        │      │所用之物              │
├──┼──────┼───┼───────────┤
│ 六 │分裝夾鏈袋  │三包  │被告等所有，供販賣毒品│
│    │            │      │所用之物              │
├──┼──────┼───┼───────────┤
│ 七 │塑膠吸管製鏟│三支  │被告等所有，供販賣毒品│
│    │子          │      │所用之物              │
├──┼──────┼───┼───────────┤
│ 八 │空夾鏈袋    │一五○│被告等所有，供販賣毒品│
│    │            │個    │所用之物              │
├──┼──────┼───┼───────────┤
│ 九 │摩托羅拉牌手│一支  │被告等所有，供販賣毒品│
│    │機（含行動電│      │所用之物              │
│    │話號碼092720│      │                      │
│    │9934號SIM卡 │      │                      │
│    │）          │      │                      │
├──┼──────┼───┼───────────┤
│ 十 │記帳單      │三張  │被告等所有，供販賣毒品│
│    │            │      │所用之物              │
├──┼──────┼───┼───────────┤
│十一│記帳簿      │三本  │被告等所有，供販賣毒品│
│    │            │      │所用之物              │
├──┼──────┼───┼───────────┤
│十二│裝置毒品用鐵│一個  │被告等所有，供販賣毒品│
│    │盒          │      │所用之物              │
├──┼──────┼───┼───────────┤
│十三│ＮＯＫＩＡ手│一支  │被告等所有，供販賣毒品│
│    │機（行動電話│      │所用之物              │
│    │號碼00000000│      │                      │
│    │95號SIM卡） │      │                      │
└──┴──────┴───┴───────────┘


司法院資訊處製作；財團法人民間司法改革基金會備份。
